! !!! Postpositions

!! The Erzya language postpositions can be broken into many subgroups
!! according to morphological and semantic criteria

LEXICON ADPOSITION-TYPES
эзга+Adp+Prl:эзга OBL-PX-FOLLOWED-BY-END/FOC/COP-OR-K ;
эйс+Adp:э PO-IS-ILL-STEM_E2JS ;
эйсэ+Adp+Ine:эйсэ OBL-PX-FOLLOWED-BY-END/FOC/COP-OR-K ;
эйстэ+Adp+Ela:эйстэ OBL-PX-FOLLOWED-BY-END/FOC/COP-OR-K ; 
! Spatial nouns
алдо+Adp+Abl:алдо OBL-PX-FOLLOWED-BY-END/FOC/COP-OR-K ;
алов+Adp+Lat:алов K ;
ало+Adp+Loc:ало OBL-PX-FOLLOWED-BY-END/FOC/COP-OR-K ;
алга+Adp+Prl:алга OBL-PX-FOLLOWED-BY-END/FOC/COP-OR-K ;

гораалдо+Adv+Abl:гораалдо OBL-PX-FOLLOWED-BY-END/FOC/COP-OR-K ;
гораалов+Adv+Lat:гораалов K ;
гораало+Adv+Loc:гораало OBL-PX-FOLLOWED-BY-END/FOC/COP-OR-K ;
гораалга+Adv+Prl:гораалга OBL-PX-FOLLOWED-BY-END/FOC/COP-OR-K ;

латалдо+Adp+Abl:латалдо OBL-PX-FOLLOWED-BY-END/FOC/COP-OR-K ;
латалов+Adp+Lat:латалов K ;
латало+Adp+Loc:латало OBL-PX-FOLLOWED-BY-END/FOC/COP-OR-K ;
латалга+Adp+Prl:латалга OBL-PX-FOLLOWED-BY-END/FOC/COP-OR-K ;

судалдо+Adp+Abl:судалдо OBL-PX-FOLLOWED-BY-END/FOC/COP-OR-K ;
судалов+Adp+Lat:судалов K ;
судало+Adp+Loc:судало OBL-PX-FOLLOWED-BY-END/FOC/COP-OR-K ;
судалга+Adp+Prl:судалга OBL-PX-FOLLOWED-BY-END/FOC/COP-OR-K ;

кавалалдо+Adp+Abl:кавалалдо OBL-PX-FOLLOWED-BY-END/FOC/COP-OR-K ;
кавалалов+Adp+Lat:кавалалов K ;
кавалало+Adp+Loc:кавалало OBL-PX-FOLLOWED-BY-END/FOC/COP-OR-K ;
кавалалга+Adp+Prl:кавалалга OBL-PX-FOLLOWED-BY-END/FOC/COP-OR-K ;

пертьпельде+Adp+Abl:пертьпельде OBL-PX-FOLLOWED-BY-END/FOC/COP-OR-K ;
пертьпелев+Adp+Lat:пертьпелев K ;
пертьпеле+Adp+Loc:пертьпеле OBL-PX-FOLLOWED-BY-END/FOC/COP-OR-K ;
пертьпельга+Adp+Prl:пертьпельга OBL-PX-FOLLOWED-BY-END/FOC/COP-OR-K ;

икелепельде+Adp+Abl:икелепельде OBL-PX-FOLLOWED-BY-END/FOC/COP-OR-K ;
икелепелев+Adp+Lat:икелепелев K ;
икелепеле+Adp+Loc:икелепеле OBL-PX-FOLLOWED-BY-END/FOC/COP-OR-K ;
икелепельга+Adp+Prl:икелепельга OBL-PX-FOLLOWED-BY-END/FOC/COP-OR-K ;

пельде+Adp+Abl:пельде OBL-PX-FOLLOWED-BY-END/FOC/COP-OR-K ;
пелев+Adp+Lat:пелев K ;
пеле+Adp+Loc:пеле OBL-PX-FOLLOWED-BY-END/FOC/COP-OR-K ;
пельга+Adp+Prl:пельга OBL-PX-FOLLOWED-BY-END/FOC/COP-OR-K ;



!ков,косо,обедъёно
!карксамга,келес
пильгалдо+Adp+Abl:пильгалдо OBL-PX-FOLLOWED-BY-END/FOC/COP-OR-K ;
пильгалов+Adp+Lat:пильгалов K ;
пильгало+Adp+Loc:пильгало OBL-PX-FOLLOWED-BY-END/FOC/COP-OR-K ;
пильгалга+Adp+Prl:пильгалга OBL-PX-FOLLOWED-BY-END/FOC/COP-OR-K ;

вальмалдо+Adp+Abl:вальмалдо OBL-PX-FOLLOWED-BY-END/FOC/COP-OR-K ;
вальмалов+Adp+Lat:вальмалов K ;
вальмало+Adp+Loc:вальмало OBL-PX-FOLLOWED-BY-END/FOC/COP-OR-K ;
вальмалга+Adp+Prl:вальмалга OBL-PX-FOLLOWED-BY-END/FOC/COP-OR-K ;

томбальде+Adp+Abl:томбальде OBL-PX-FOLLOWED-BY-END/FOC/COP-OR-K ;
томбалев+Adp+Lat:томбалев K ;
томбале+Adp+Loc:томбале OBL-PX-FOLLOWED-BY-END/FOC/COP-OR-K ;
томбальга+Adp+Prl:томбальга OBL-PX-FOLLOWED-BY-END/FOC/COP-OR-K ;

кудыкельде+Adp+Abl:кудыкельде OBL-PX-FOLLOWED-BY-END/FOC/COP-OR-K ;
кудыкелев+Adp+Lat:кудыкелев K ;
кудыкеле+Adp+Loc:кудыкеле OBL-PX-FOLLOWED-BY-END/FOC/COP-OR-K ;
кудыкельга+Adp+Prl:кудыкельга OBL-PX-FOLLOWED-BY-END/FOC/COP-OR-K ;

каштомикельде+Adp+Abl:каштомикельде OBL-PX-FOLLOWED-BY-END/FOC/COP-OR-K ;
каштомикелев+Adp+Lat:каштомикелев K ;
каштомикеле+Adp+Loc:каштомикеле OBL-PX-FOLLOWED-BY-END/FOC/COP-OR-K ;
каштомикельга+Adp+Prl:каштомикельга OBL-PX-FOLLOWED-BY-END/FOC/COP-OR-K ;

икельде+Adp+Abl:икельде OBL-PX-FOLLOWED-BY-END/FOC/COP-OR-K ;
икелев+Adp+Lat:икелев K ;
икеле+Adp+Loc:икеле OBL-PX-FOLLOWED-BY-END/FOC/COP-OR-K ;
икельга+Adp+Prl:икельга OBL-PX-FOLLOWED-BY-END/FOC/COP-OR-K ;

удалдо+Adp+Abl:удалдо OBL-PX-FOLLOWED-BY-END/FOC/COP-OR-K ;
удалов+Adp+Lat:удалов K ;
удало+Adp+Loc:удало OBL-PX-FOLLOWED-BY-END/FOC/COP-OR-K ;
удалга+Adp+Prl:удалга OBL-PX-FOLLOWED-BY-END/FOC/COP-OR-K ;

маласто+Adp+Ela:маласто OBL-PX-FOLLOWED-BY-END/FOC/COP-OR-K ;
малас+Adp+Ill:малас K ;
малас+Adp+Ill:малаз OBL-PX-FOLLOWED-BY-END-OR-FOC ;
маласо+Adp+Ine:маласо OBL-PX-FOLLOWED-BY-END/FOC/COP-OR-K ;
малав+Adp+Lat:малав K ;
малава+Adp+Prl:малава OBL-PX-FOLLOWED-BY-END/FOC/COP-OR-K ;

вакссто+Adp+Ela:вакссто OBL-PX-FOLLOWED-BY-END/FOC/COP-OR-K ;
ваксс+Adp+Ill:ваксс K ;
ваксс+Adp+Ill:ваксоз OBL-PX-FOLLOWED-BY-END-OR-FOC ;
вакссо+Adp+Ine:вакссо OBL-PX-FOLLOWED-BY-END/FOC/COP-OR-K ;
вакска+Adp+Prl:вакска OBL-PX-FOLLOWED-BY-END/FOC/COP-OR-K ;

кедьалдо+Adp+Abl:кедьалдо OBL-PX-FOLLOWED-BY-END/FOC/COP-OR-K ;
кедьалов+Adp+Lat:кедьалов K ;
кедьалга+Adp+Prl:кедьалга OBL-PX-FOLLOWED-BY-END/FOC/COP-OR-K ;
кедьало+Adp+Loc:кедьало OBL-PX-FOLLOWED-BY-END/FOC/COP-OR-K ;

прялдо+Adp+Abl:прялдо OBL-PX-FOLLOWED-BY-END/FOC/COP-OR-K ;
прялов+Adp+Lat:прялов K ;
прялга+Adp+Prl:прялга OBL-PX-FOLLOWED-BY-END/FOC/COP-OR-K ;
пряло+Adp+Loc:пряло OBL-PX-FOLLOWED-BY-END/FOC/COP-OR-K ;

аксялдо+Adp+Abl:аксялдо OBL-PX-FOLLOWED-BY-END/FOC/COP-OR-K ;
аксялов+Adp+Lat:аксялов K ;
аксялга+Adp+Prl:аксялга OBL-PX-FOLLOWED-BY-END/FOC/COP-OR-K ;
аксяло+Adp+Loc:аксяло OBL-PX-FOLLOWED-BY-END/FOC/COP-OR-K ;

кисэ+Adp:кисэ OBL-PX-FOLLOWED-BY-END/FOC/COP-OR-K ;
койсэ+Adp:койсэ OBL-PX-FOLLOWED-BY-END/FOC/COP-OR-K ;
кувалма+Adp:кувалма OBL-PX-FOLLOWED-BY-END/FOC/COP-OR-K ;
марто+Adp:марто OBL-PX-FOLLOWED-BY-END/FOC/COP-OR-K ;
перька+Adp:перька OBL-PX-FOLLOWED-BY-END/FOC/COP-OR-K ;

!Relator nouns
обедъён+N+Relator:обедъён N_KAL ;
ён+N+Relator+SP+Loc+Indef:ёно K ;
ён+N+Relator+SP+Loc:ёно OBL-PX-FOLLOWED-BY-END/FOC/COP ;
ланго+N+Relator+Prl:ланга OBL-PX-FOLLOWED-BY-END/FOC/COP-OR-K ;
потмо+N+Relator+SP+Ela:потсто OBL-PX-FOLLOWED-BY-END/FOC/COP-OR-K ;
потмо+N+Relator+SP+Ill:потс K ;
потмо+N+Relator+SP+Ine:потсо OBL-PX-FOLLOWED-BY-END/FOC/COP-OR-K ;


!LEXICON PO_PANGO-INE3
!!! лангсо:ланг
!+Ine:%>с%{оэØ%} PO_POSS-or-END-FOC-CLT/COP-SC3 ;
!+Ine:%>%{оеэØ%}%>с%{оэØ%} PO_POSS-or-END-FOC-CLT/COP-SC3 ;
!+Ela:%>ст%{оэØ%} PO_POSS-or-END-FOC-CLT/COP-SC3 ;
!+Ela:%>%{оеэØ%}%>ст%{оэØ%} PO_POSS-or-END-FOC-CLT/COP-SC3 ;
!+Ill:%>с K ;
!+Ill:%>%{оеэØ%}%>с K ;
!+Ill:%>%{оеэØ%}з OBL-PX-FOLLOWED-BY-END-OR-FOC ;

!LEXICON PO_OSH-INE4
!!!вакссо:вакс
!+Ine:%>с%{оэØ%} PO_POSS-or-END-FOC-CLT/COP-SC3 ;
!+Ine:%>%{оеэØ%}%>с%{оэØ%} PO_POSS-or-END-FOC-CLT/COP-SC3 ;
!+Ela:%>ст%{оэØ%} PO_POSS-or-END-FOC-CLT/COP-SC3 ;
!+Ela:%>%{оеэØ%}%>ст%{оэØ%} PO_POSS-or-END-FOC-CLT/COP-SC3 ;
!+Ill:%>с K ;
!+Ill:%>%{оеэØ%}%>с K ;
!+Ill:%>%{оеэØ%}з OBL-PX-FOLLOWED-BY-END-OR-FOC ;
!+Prl:%>Г2а PO_POSS-or-END-FOC-CLT/COP-SC3 ;

!LEXICON PO_KAL-LOC
!! ало:ал
!! alo-SPAT-1Arg
!+Abl:%>дО1 K ;
!+Abl:%>дО1 OBL-PX-FOLLOWED-BY-END-OR-FOC ;
!+Loc:%>%{оеэØ%} K ; 
!+Loc:%>%{оеэØ%} OBL-PX-FOLLOWED-BY-END-OR-FOC ;
!!+Lat:%>%{оеэØ%}в _KUDO-Possessive-Before-K ;
!+Prl:%>Г2а K ;
!+Prl:%>Г2а OBL-PX-FOLLOWED-BY-END-OR-FOC ;
!+Orth/PhonDeriv+Loc+Der+Der/cje:%>це _KUDO-N2-Def-Declension ;
!+Loc+Der+Der/sje:%>се _KUDO-N2-Def-Declension ;
!+Der+Der/ks:%>кс N_OSH ;
!+Lat:%>%{оеэØ%}в K ;
!+Abl:%>дО1 _KUDO-N2-Def-Declension ;
!+Loc+Der+Der/MWN+N:%>%{оеэØ%} _KUDO-N2-Def-Declension ; 
!+Prl+Der+Der/MWN+N:%>Г2а _KUDO-N2-Def-Declension ;

LEXICON PO_POSS-or-END-FOC
!! This allows for possessor indices, word end or focus
 CLT/COP4_OBL ;
 K ;


LEXICON PO_POSS-or-END-FOC-CLT/COP-SC3
!! This allows for word end, possessor indices, predication
 K ;
 CLT/COP4_OBL ; 
 OBL-PX-FOLLOWED-BY-END/FOC/COP ;


LEXICON PO-IS-ABL
!! postposition that is in ablative case
!! алдо:алдо
+Abl: PO_POSS-or-END-FOC-CLT/COP-SC3;

!LEXICON PO-IS-ELA
!! postposition that is in elative case
!! потсто:потсто
!+Ela: PO_POSS-or-END-FOC-CLT/COP-SC3;

LEXICON PO-IS-ILL-STEM
!! postposition that is in illative case
!! эземс:эзем
+Ill:%>%{оеэØ%}з OBL-PX-FOLLOWED-BY-END-OR-FOC ;
+Ill:%>с K ;

LEXICON PO-IS-ILL-STEM_E2JS
!! postposition that is in illative case
!! эйс:э
+Ill:йз OBL-PX-FOLLOWED-BY-END-OR-FOC ;
+Ill:зэз OBL-PX-FOLLOWED-BY-END-OR-FOC ;
+Ill:йс K ;


!LEXICON PO-IS-INE
!! postposition that is in inessive case
!! эйсэ:эйсэ
!+Ine: PO_POSS-or-END-FOC-CLT/COP-SC3;

!LEXICON PO-SPAT-IS-LAT
!!! postposition that is in lative case
!!! ютков:ютков
!+Lat: K ;

!LEXICON PO-IS-LAT-STEM
!! postposition that is in lative case
!! ютков:ютков
!+Lat:%>в K ;

!LEXICON PO-IS-LOC
!! postposition that is in locative case
!! ало:ало
!+Loc: PO_POSS-or-END-FOC-CLT/COP-SC3;

LEXICON PO-IS-PRL
!! postposition that is in prolative case
!! перька:перька
+Prl: PO_POSS-or-END-FOC-CLT/COP-SC3;

!!
LEXICON PO-SPAT_
!! postposition that has no continuation пачк
: K ;

!LEXICON PO-SPAT-IS-ABL
!! postposition that is in ablative case
!! алдо:алдо
!+Abl: PO_POSS-or-END-FOC-CLT/COP-SC3;

!LEXICON PO-SPAT-IS-ELA
!! postposition that is in elative case
!! потсто:потсто
!+Ela: PO_POSS-or-END-FOC-CLT/COP-SC3;

LEXICON PO-SPAT-IS-ILL-STEM
!! postposition that is in illative case
!! малас:мала
+Ill:%>%{оеэØ%}з OBL-PX-FOLLOWED-BY-END-OR-FOC ;
+Ill:%>с K ;

!LEXICON PO-SPAT-IS-ILL-STEM_E2KSHS
!! postposition that is in illative case
!! малас:мала
!+Ill:%>%{оеэØ%}з OBL-PX-FOLLOWED-BY-END-OR-FOC ;
!+Ill:%>с K ;
!+Ill:%>%{оеэØ%}с K ;

!LEXICON PO-SPAT-IS-ILL-STEM_POTS
!! postposition that is in illative case
!! потс:пот
!+Ill:м%>%{оеэØ%}з OBL-PX-FOLLOWED-BY-END-OR-FOC ;
!+Ill:%>с K ;

!LEXICON PO-SPAT-IS-ILL-STEM_E2JS
!! postposition that is in illative case
!! эйс:э
!+Ill:йз OBL-PX-FOLLOWED-BY-END-OR-FOC ;
!+Ill:зэз OBL-PX-FOLLOWED-BY-END-OR-FOC ;
!+Ill:йс K ;


LEXICON PO-SPAT-IS-INE
!! postposition that is in inessive case
!! потсо:потсо
+Ine: PO_POSS-or-END-FOC-CLT/COP-SC3;

!LEXICON PO-SPAT-IS-LAT-STEM
!! postposition that is in lative case
!! алов:ало
!+Lat: OBL-PX-FOLLOWED-BY-END-OR-FOC ;
!+Lat:в K ;

!LEXICON PO-SPAT-IS-LOC
!! postposition that is in locative case
!! ало:ало
!+Loc: PO_POSS-or-END-FOC-CLT/COP-SC3;

LEXICON PO-SPAT-IS-PRL
!! postposition that is in prolative case
!! перька:перька
+Prl: PO_POSS-or-END-FOC-CLT/COP-SC3;

LEXICON PR_
: ENDLEX ;

LEXICON PO-TEMP_
+Temp: K ; !!= @CODE@ перть

LEXICON PO-TEMP-IS-ELA
+Ela+Temp: PO_POSS-or-END-FOC ; !!= @CODE@ пингстэ


LEXICON ejs-PO
эйс+Adp+Ill:эйс K ;
эйс+Adp+Ill:эйз OBL-PX-FOLLOWED-BY-END-OR-FOC ;
эйсэ+Adp+Ine:эйсэ _KUDO-Conjugation ;
эйсэ+Adp+Ine:эйсэ OBL-PX-FOLLOWED-BY-END/FOC/COP ;
эйстэ+Adp+Ela:эйстэ _KUDO-Conjugation ;
эйстэ+Adp+Ela:эйстэ OBL-PX-FOLLOWED-BY-END/FOC/COP ;
эйстэ+Adp+Ela:эйстэде OBL-PX-FOLLOWED-BY-END-OR-FOC ;

LEXICON PO_MARTO
: K ;
: _KUDO-Possessives2 ; 
+Der+Der/MWN: N_KUDO ;

!! Postpositions attr
LEXICON POSTP-IS-ATTR_KONDJAMO !! кондямо:кондя
+Attr+Dep:мо # ; !A_PANGO
+Attr+Der+Der/MWN:м N_PANGO-Def-Declension ;
+Attr+Der+Der/MWN:м _PANGO-Indef-Declension ;
+Attr+Der+Der/MWN:мо N_KUDO-Poss-Declension-CX ;
+Attr+Der+Der/MWN: NMN_DEF-PL-DECLENSION-TNE2 ;


LEXICON PO_KUDO-ILL
+Ill:%>с K ;
+Ill:%>з OBL-PX-FOLLOWED-BY-END-OR-FOC ;

!LEXICON PO_OSH-ILL
!+Ill:%>с K ;
!+Ill:%>%{оеэØ%}з OBL-PX-FOLLOWED-BY-END-OR-FOC ;

LEXICON PO-SPAT_karsho
: K ;
+Ill:%>з OBL-PX-FOLLOWED-BY-END-OR-FOC ;
+Ine: OBL-PX-FOLLOWED-BY-END-OR-FOC ;

!LEXICON Postp-karsho
!: ENDLEX ;
!: PossMarker-then-Clt ;
!+Ill:%>з OBL-PX-FOLLOWED-BY-END-OR-FOC ;

!LEXICON vaksso-SPAT
! malaso-SPAT ;
!+Ela:%>%{оеэØ%}%>ст%{оэØ%} _KUDO-Conjugation ;
!+Ill:%>%{оеэØ%}%>с K ;
!+Ine:%>%{оеэØ%}%>с%{оэØ%} _KUDO-Conjugation ;
!+Ill:%>%{оеэØ%}з OBL-PX-FOLLOWED-BY-END-OR-FOC ;

!LEXICON jutkso-SPAT
!+Prl:%>%{оеэØ%}%>Г2а OBL-PX-FOLLOWED-BY-END/FOC/COP ;
!+Prl:%>%{оеэØ%}%>Г2а _KUDO-Conjugation ;
! langso-SPAT ;

!LEXICON langso-SPAT
!+Ela:%>ст%{оэØ%} _KUDO-Conjugation ;
!+Ill:%>с K ;
!+Lat:%>%{оеэØ%}в K ;
!+Ine:%>с%{оэØ%} _KUDO-Conjugation ;
!+Ela:%>ст%{оэØ%} OBL-PX-FOLLOWED-BY-END/FOC/COP ;
!+Ill:%>О2з OBL-PX-FOLLOWED-BY-END-OR-FOC ;
!+Ine:%>с%{оэØ%} OBL-PX-FOLLOWED-BY-END/FOC/COP ;

!LEXICON PO_KUDO-INE5
!!! malaso:mala
!+Ela:%>ст%{оэØ%} OBL-PX-FOLLOWED-BY-END/FOC/COP ;
!+Ill:%>О2з OBL-PX-FOLLOWED-BY-END-OR-FOC ;
!+Ine:%>с%{оэØ%} OBL-PX-FOLLOWED-BY-END/FOC/COP ;
!+Prl:%>Г2а OBL-PX-FOLLOWED-BY-END/FOC/COP ;
!+Lat:%>в _KUDO-Conjugation ;


! This contlex allows for relational word which, otherwise, are open 
! to extensive declension
LEXICON POSTP_
: K ;

LEXICON Dat-1Arg
+Dat: K ;






! vim: set ft=xfst-lexc:

